# 求助陈版：提供制造设备、运营、转移的会计处理问题

提问人：xuancaojisi 时间：2022-07-22 15:58:04
@chenyiwei 陈版，您好，求助以下问题：
A公司为煤炭筛选设备制造商，其产品能将粗煤筛选成精煤，A公司与B煤矿公司签订了以下合同：A公司为B公司提供选煤设备以及现场的选煤运营服务，运营期限为 5 年，在 5 年的运营期间内，A公司派人常驻现场，提供选煤运营服务，并承担设备的备件更换、维修责任；B公司负责提供运营人员的租房、水电等费用；计价方式：按照 6 元/吨的单价及选煤量计算，同时约定年度选煤量不得低于 50 万吨；在运营期满之后，A公司将设备无偿转移给B公司；
个人理解上述会计处理方式：可以套用 2 号的BOT和 14 号的PPP解释，由于没有提供建造服务，应按照设备的造价成本在设备达到可使用状态时确认长期应收款，并结转存货；在运营期内，按照选煤量和单价计算的总金额，先冲减长期应收款，剩余部分确认为运营收入；但长期应收款的未确认融资收益好像无法确认；
请教陈版，上述会计处理方式是否正确，如不正确，各阶段的会计处理方式及金额应如何确认？

回答人：chenyiwei
这种情况实际上是提供设备销售+5年运营服务。其对价为：每年 300 万元保底金额（ 6 元*50万吨）+超过部分按 6 元/吨计算。
在设备安装调试完毕，可以使用时，应按设备公允价值确认销售收入，按实际成本结转销售成本。确认销售收入的对价，在不超过每年 300 万元， 5 年的折现值的限度内，确认金融资产（长期应收款），超出部分确认为无形资产。运营期内每年收到的款项首先冲减上述长期应收款，超出部分确认为营业收入。运营期内的营业成本包括无形资产摊销，以及运营过程中发生的实际材料、人工、备件和其他付现成本。

提问人：xuancaojisi 时间：2022-07-25 10:23:54
@chenyiwei 谢谢陈版，但对细节方面还是有以下疑问： 1 、长期应收款对应的折现率如何确定，按照公司外部借款利率确定？ 2 、无形资产的分录如何写，如果借方是无形资产的话，贷方科目是什么？

回答人：chenyiwei
1 、理论上应采用该客户适用的市场利率，如无法确定可用本企业的外部借款利率； 2 、无形资产是作为销售设备的对价的一部分，所以对应的贷方科目是营业收入。